# 新收入准则下，百货业联销模式下的收入如何确认

提问人：beataliu001 时间：2020-05-31 18:33:08
请问，陈版，新收入准则下，百货业联销模式下的收入如何确认，是总额法，还是净额法？

回答人：chenyiwei
据我所知，至少在北京地区，翠微大厦、北京城乡、首商股份、王府井等，均在 2020 年一季报中对此类联营模式的收入采用净额法列示。
联营模式的收入转为净额法列示也引起了其他方面的列报调整问题。例如，由于商场除了联营销售外，还有自营模式和租赁模式，现在将联营收入按净额法确认后，就需要将租赁费、物业管理费、固定资产折旧费等原计入销售费用重分类计入联营的营业成本，而对应于自营销售的部分继续在销售费用中列报。这两部分之间的划分应采用系统、合理的方式，例如采用两部分的经营面积占比或者销售流水占比等。